

WAME



CONTACT //

- +62 813-3027-1392
- JL. Kopi 12 No. 11 LK VIP.Simalingkar(Medan)
- @riopranata__
- 🔀 rioprnta@gmail.com
- f facebook.com/rio.pra nginnangin
- in linkedin.com/rio-pran ata-p-29366a14b

HOBI))









RIO PRANATA PERANGIN-ANGIN

Medan, 01 November 1998 | Kristen | Belum Menikah | 171cm | 65kg 🕒

PROFILE

Nama saya Rio Pranata Perangin-angin, bisa dipanggil Rio. Lahir di Medan 01 November 1998, dengan pendidikan terkahir S1 Teknik Informatika dari Universitas Methodist Indonesia. Saya mempunyai pengalaman berorganisasi yaitu menjadi anggota BEM(Badan Eksekutif Mahasiswa) Fakultas pada Departemen Kaderisasi, Asisten Laboratorium, memimpin kepanitiaan pada acara kampus dan bergabung dalam komunitas IT di kampus.

PENDIDIKAN

S1 - TEKNIK INFORMATIKA

UNIVERSITAS METHODIST INDONESIA SEPTEMBER 2016 - AGUSTUS 2020

 Menjadi asisten laboratorium dan asisten dosen

SMA - IPA (ILMU PENGETAHUAN ALAM)

SMA SWASTA BUDI MURNI 2 MEDAN MEI 2013 - MEI 2016

· Mengikuti ekstrakulikuler basket

PENGALAMAN

BADAN EKSEKUTIF MAHASISWA (BEM)

Anggota Department Kaderisasi Fakultas Ilmu Komputer UNIVERSITAS METHODIST INDONESIA (Juli 2018 - Juli 2019)

- Membangun sktruktur kerja baru untuk mempersiapkan calon-calon yang siap melanjutkan tongkat estafet sebuah organisasi.
- Melakukan mekanisme kontrol dan evaluasi organisasi terhadap setiap kegiatan dan keaktifan anggota.
- Memimpin acara kegiatan Makrab mahasiswa baru
- Mengontrol dan membantu setiap kegiatan yang berlangsung

ASISTEN LABORATORIUM

Anggota Asisten Laboratorium Fakultas Ilmu Komputer UNIVERSITAS METHODIST INDONESIA (September 2018 - Februari 2020)

- Membantu/menggantikan dosen saat proses perkuliahan praktikum berlangsung.
- Bertanggungjawab terhadap perangkat keras dan lunak didalam ruang praktikum.

PESERTA SEMINAR

UNIVERSITAS METHODIST INDONESIA (2018)

- Big Data Analytic Best Practic
- How to be The Social Influence

BINA NUSANTARA (2021)

• Belajar Bahasa Pemrograman Java Tingkat Dasar untuk Menjadi Pemrogram Aplikasi

SOFTWARE

- MICROSOFT WORD
- MICROSOFT EXEL
- MICROSOFT POWERPOINT
- PHOTOSHOP

BAHASA

INDONESIA

AKTIF

ENGLISH

PASIF

KEAHLIAN

- PHP & MYSQL
- HTML & CSS
- ANALYSIS SISTEM
- jAVASCRIPT